AHMAD NURDIN FIRDAUS Information Technology

Ciranjang - Cianjur, Indonesia | HP: 081285819956 | ahmadnurdinfirdaus@gmail.com

RINGKASAN

Seorang profesional IT dengan pengalaman lebih dari 3 tahun. Berhasil membuat dan memelihara beberapa sistem informasi yang dibutuhkan dalam pekerjaan. Seseorang yang teliti dan terampil dalam mengoperasikan platform dukungan IT/IT *support*. Memahami pemrograman untuk membantu proses kerja divisi lain. Terbukti pernah membuat aplikasi sederhana berupa *inventory*, *company profile*, dan penggajian karyawan.

PENGALAMAN

CV. Green Zone Herbal - Tangerang, Indonesia

Quality Control (Juli 2014 - Agustus 2017)

- Memonitor setiap proses yang terlibat dalam produksi produk.
- Memastikan kualitas bahan baku dan produk jadi melalui metode uji kadar air dan uji organoleptik.
- Memastikan setiap produk yang diproduksi memiliki kualitas yang sesuai dengan standar perusahaan dan BPOM.
- Mendokumentasikan inspeksi dan sampel uji produk perusahaan.
- Bekerja sama dengan *Quality Assurance* dalam mengidentifikasi masalah dan isu-isu mengenai kualitas produk perusahaan.

CV. Green Zone Herbal - Tangerang, Indonesia

Information Technology Staff (Agustus 2017 - November 2019)

- Melakukan pengecekan hingga memperbaharui sistem operasi dan aplikasi yang dijalankan oleh staff perusahaan.
- Bertanggung jawab pada mesin pendukung, seperti printer, scanner, dan lain-lain.
- Memastikan setiap aplikasi yang digunakan berjalan dengan baik.
- Memastikan setiap komputer dan perangkat lain yang digunakan dapat berkomunikasi dengan baik dan terhubung dengan sistem jaringan.
- Menjadi bagian dari pembuatan aplikasi yang dibutuhkan oleh perusahaan.

SMK Darul Muttaqin - Cianjur, Indonesia

Tenaga pendidik (Juli 2020 - saat ini)

- Memberikan materi pembelajaran sesuai kurikulum yang berlaku.
- Memberikan bimbingan dan pengarahan pada siswa sesuai misi dan visi sekolah.

PENDIDIKAN

AMIK BSI Tangerang (2014-2018)

D3 Manajemen Informatika - IPK 3,18

STMIK NUSA MANDIRI JAKARTA (2018-2019)

S1 Sistem Informasi - IPK 3,21

KEMAMPUAN

- Administration
- Microsoft Excel
- Microsoft Word
- Microsoft Power Point
- Microsoft Access
- Coding
- Graphic Designing
- Hardware and Software Troubleshooting
- Basic Networking
- IT Operations
- Windows
- Linux